【裁判字號】    89,易,1673
【裁判日期】    890927
【裁判案由】    建築法
【裁判全文】
臺灣臺北地方法院刑事判決                        八十九年度易字第一六七三號
    公  訴  人  臺灣臺北地方法院檢察署檢察官
    被      告  甲○○
右列被告因違反建築法案件，經檢察官提起公訴（八十八年度偵字第二二七五一號）
，本院判決如左：
    主  文
甲○○連續依建築法規定強制拆除之建築物，違反規定重建，累犯，處拘役貳拾日，
如易科罰金以佰元折算壹日。
    事  實
甲○○基於概括犯意，連續未經申請主管建築機關之許可並發給建築執照，即於民國
八十七年七月間，在台北市○○區○○街一段一三二號一樓後面法定空地，以鐵皮、
鐵架、磚等建材，搭蓋面積約七點五平方公尺之違章建築，經台北市政府工務局建築
管理處（下稱台北市政府建管處）查報，並於八十八年五月二十九日依法強制拆除，
詎甲○○又在原處違反規定重行搭建使用，復經台北市政府建管處於八十八年八月二
十四日再行查報。案經台北市政府工務局移送臺灣臺北地方法院檢察署檢察官聲請簡
易判決處刑，嗣經本院裁定依通常程序審理。
    理  由
一、訊據被告矢口否認犯行；辯稱：違章建築部分是我們在七十四年就買好了，原地
    重建應該是在原來的地方照一張照片，在重建的部分再照一張照片，我要求看照
    片，原來是照片角度的問題，八十七年七月三日查報，八十八年五月二十八日拆
    除完畢，我有繳罰款，在八十八年六月八日又以同一樣號碼查報，又來拆一次，
    同樣一個地方拆了二次，我會市政府查，查不出所以然來，只有看見他們照相的
    角度不對，再認定我有重建，我要求他們拆除前的照片和拆除後的照片，還有重
    建的相片給我看，他只有提供我一個不符合事實的照片給我看，市政府回函也是
    說我原地重建，但我沒重建等語。然查，前開事實有台北市政府建管處新違建勒
    令停工通知單，拆除新違章建築結案報告單及違建案件明細表，違建認定範圍圖
    等在卷足按，犯罪事證明確，所辯純係卸責之詞，無足憑信，犯行洵堪認定。
二、核被告所為，係犯建築法第九十五條之罪。又被告曾因犯竊盜罪經臺灣高等法院
    判處有期徒刑四月確定，並於八十八年八月十五日執行完畢，仍不知悔改，於五
    年內再犯法定刑為有期徒刑以上之罪，為累犯，應加重其刑。爰審酌被告犯罪之
    一切情狀，量處如主文所示之刑，並諭知易科罰金之折算標準，以示懲儆。
據上論斷，應依刑事訴訟法第二百九十九條第一項前段、第四百五十二條，建築法第
九十五條，刑法第十一條前段、第四十七條、第四十一條，罰金罰鍰提高標準條例第
一條前段、第二條，判決如主文。
本案經檢察官陳進德到庭執行職務
中    華    民    國      八十九      年      九      月     二十七     日
                                      臺灣臺北地方法院刑事第七庭
                                          法  官  范仁勳
右正本證明與原本無異。
如不服本判決，應於判決送達後十日內，向本院提出上訴狀。
                                          書記官  王黎輝
中    華    民    國      八十九      年      九      月     二十八     日
附錄本案論罪科刑法條全文：
建築法第九十五條
依本法規定強制拆除之建築物，違反規定重建者，沒入其在現場之建築材料，應處一
年以下有期徒刑、拘役或科或併科三十萬元以下罰金。


司法院資訊處製作；財團法人民間司法改革基金會備份。
